# 企业公司制改建评估增值的递延所得税负债

提问人：yugycpa 时间：2017-09-29 10:48:30
企业公司制改建，评估增值不确认应纳税所得，资产的计税基础按原计税基础不变，增值部分的折旧或者摊销不得在税前扣除，改制调账时应当确认递延所得税负债。 现在企业硬抠《企业会计准则第 18 号——所得税》第十一条第（二）款：同时具有下列特征的交易中产生的资产或负债的初始确认： 1 ．该项交易不是企业合并； 2 ．交易发生时既不影响会计利润也不影响应纳税所得额（或可抵扣亏损）。不肯确认递延所得税负债。 如何说服企业，请陈版及各位网友指教。

回答人：chenyiwei
你所引用的所得税准则的该条规定称为“初始确认豁免”，即只可用于资产、负债的初始确认场合。对改制企业资产的评估增值属于后续计量范畴，故不适用该豁免规定。